臺灣臺中地方法院刑事判決　　　　　　　96年度易字第3748號
公　訴　人　臺灣臺中地方法院檢察署檢察官
被　　　告　乙○○
上列被告因傷害等案件，經檢察官提起公訴（96年度偵字第
14263號），本院判決如下：
    主    文
乙○○傷害人之身體，處有期徒刑肆月，如易科罰金，以新台幣
壹仟元折算壹日。減為有期徒刑貳月，如易科罰金，以新台幣壹
仟元折算壹日。
    事    實
一、乙○○於民國96年3月23日晚上10時40分許，在甲○○所經
    營設在臺中市○○區○○路3段115號之濤園棋藝社，因細故
    與丙○○發生爭執，竟基於傷害人身體，先徒手及以報夾毆
    打丙○○後，另將該棋藝社內之玻璃杯敲碎，持該玻璃杯追
    刺丙○○之身體，致丙○○受有頭部撕裂傷、臉部撕裂傷、
    右上肢撕裂傷合併韌帶斷裂及左上肢撕裂傷等傷害。
二、案經丙○○訴由臺中市警察局第五分局移送臺灣臺中地方法
    院檢察署檢察官偵查起訴。
    理    由
一、按刑事訴訟法第159條之5規定，被告以外之人於審判外之陳
    述，雖不符前四條之規定，而經當事人於審判程序同意作為
    證據，法院審酌該言詞陳述或書面陳述作成時之情況，認為
    適當者，亦得為證據。 當事人、代理人或辯護人於法院調
    查證據時，知有第159條第1項不得為證據之情形，而未於言
    詞辯論終結前聲明異議者，視為有前項之同意。本案被告乙○○於本院調證據時，經本院告知對證人審判外之供述有何
    意見，表示沒有意見，且至言詞辯論終結前均未聲明異議，
    視為已同意證人甲○○於警詢中之供述，作為證據，本院亦
    認為證人甲○○係經營棋社之第三人，其供述應不至於偏頗
    ，並無不適當情形，而依前揭條文之規定，得作為本案之證
    據。
二、訊據被告乙○○矢口否認有前揭犯行，辯稱是丙○○先打伊
    ，伊才打他，當天伊有喝一點酒，伊有推他一下，並說怎麼
    這樣走，丙○○就打伊，玻璃是二方吵架時破掉的，丙○○
    的傷不是伊刺傷，伊僅有拿報夾打丙○○，沒有拿玻璃刺他
    云云。惟查：上開犯罪事實，業據告訴人丙○○本院審理中
    指證綦祥。另證人甲○○於警詢中亦供述：伊看到雙方在互
    毆，後來乙○○有跌倒，丙○○壓在乙○○身上，乙○○起
    來後，丙○○就坐在椅子上，其他人有將乙○○推到走廊，
    但後來乙○○將上衣脫掉後，走進店內拿起報夾砸店內東西
    ，然後又拿玻璃杯敲碎後追刺丙○○等語。足認被告除徒手
    及以報夾毆打告訴人丙○○外，並有持敲碎之玻璃杯追刺告
    訴人丙○○之事實甚明。此外，復有中國醫藥大學附設醫院
    診斷證明書、現場照片等附卷可稽。被告所辯，顯係事後避
    重就輕之推卸責任之詞，不足採信。事證明確，被告犯行堪
    以認定。
二、核被告乙○○所為，係犯刑法第277條第1項之傷害。爰審酌
    被告犯罪之動機、目的、手段，犯罪所生之危害、犯罪後之
    態度等一切情狀，量處如主文所示之刑，並諭知易科罰金之
    折算標準，被告犯罪時間係在96年4月24日以前，核與中華
    民國96年罪犯減刑條例第2條第1項第3款規定相符，減其刑
    二分之一，減為有期徒刑2月，並諭知易科罰金之折算標準
    。
三、被告另涉毀損部分，另行審結。
四、據上論斷，應依刑事訴訟法第二百九十九條第一項前段，刑
    法第二百七十七條第一項、第四十一條第一項前段，刑法施
    行法第一條之一，中華民國96年罪犯減刑條例第2條第1項第
    3款、第9條、第7條。判決如主文。
中　　華　　民　　國　　96　　年　　10　　月　　11　　日
                  刑事第四庭    法  官  林清鈞
上正本證明與原本無異。
如不服本判決，應於收送達後10日內向本院提出上訴書狀（應敘
述具體理由並附繕本）。
上訴書狀如未敘述理由，應於上訴期間屆滿後20日內補提理由書
於本院。
                                書記官  陳貴卿
中　　華　　民　　國　　96　　年　　10　　月　　11　　日
附錄論罪科刑法條
中華民國刑法第277條第1項
傷害人之身體或健康者，處 3 年以下有期徒刑、拘役或 1 千元
以下罰金。
